【裁判字號】    97,訴,3197
【裁判日期】    970905
【裁判案由】    毒品危害防制條例
【裁判全文】
臺灣臺中地方法院刑事判決              97年度訴字第3197號
公  訴  人  台灣台中地方法院檢察署檢察官
被      告  甲○○
上列被告因毒品危害防制條例案件，經檢察官提起公訴（97年度
毒偵字第3110號），本院合議庭裁定由受命法官獨任進行簡式審
判程序，判決如下：
    主    文
甲○○施用第一級毒品，累犯，處有期徒刑柒月；又施用第二級
毒品，累犯，處有期徒刑陸月；應執行有期徒刑拾壹月。
    犯罪事實
一、甲○○曾因施用毒品案件，經依本院90年度毒聲字第3797號
    裁定令入戒治處所強制戒治，於民國92年3月27日執行完畢
    釋放；之後復因於94年4月中旬某日及94年6月11日施用第二
    級毒品甲基安非他命，經台灣高等法院台中分院94年度上易
    字第1273號判處有期徒刑八月確定，於95年10月9日執行完
    畢；再因於96年7月26日施用第二級毒品甲基安非他命，經
    本院96年度簡字第1042號判處有期徒刑六月確定，於96年12
    月24日執行完畢。詎仍不知悔改，復基於施用第一級毒品之
    犯意，於97年4月20日19時許，在台中縣梧棲鎮○道路旁之
    自小客車內，以摻入香煙內吸食之方式，施用第一級毒品海
    洛因一次。另基於施用第二級毒品之犯意，於97年4月22日1
    9時許，在台中縣梧棲鎮○道路旁之自小客車內，利用吸食
    器燒烤之方式，施用第二級毒品甲基安非他命一次。嗣於97
    年4月24日13時許，台中縣警察局清水分局因偵辦另案毀損
    案件，通知甲○○至該分局協助調查，經甲○○同意採尿送
    驗結果，嗎啡及安非他命、甲基安非他命均呈陽性反應，而
    查悉上情。
二、案經台中縣警察局清水分局報請台灣台中地方法院檢察署檢
    察官偵查起訴。
    理    由
一、本件被告甲○○所犯係死刑、無期徒刑、最輕本刑為三年以
    上有期徒刑以外之罪，其於準備程序中就被訴事實為有罪之
    陳述，經告知簡式審判程序之旨，並聽取公訴人及被告之意
    見後，本院合議庭認為適宜而裁定由受命法官獨任進行簡式
    審判程序，先予敘明。
二、上揭犯罪事實，業據被告甲○○坦承不諱，且被告於前開時
    間，因另案至台中縣警察局清水分局協助調查時，經其同意
    採尿送驗結果，嗎啡及安非他命、甲基安非他命均呈陽性反
    應，亦有台中縣警察局清水分局勘察採證同意書、尿液真實
    姓名代號對照表及中山醫學大學附設醫院檢驗科藥物檢測中
    心尿液檢驗報告各一份附卷可稽（按施用甲基安非他命者，
    其尿液中之代謝物為甲基安非他命及安非他命，依現行濫用
    藥物尿液檢驗作業準則，其甲基安非他命濃度大於500ng/ml
    ，且其代謝物安非他命濃度大於200ng/ml者，判定為甲基安
    非他命陽性反應。施用安非他命者，其尿液代謝物應為安非
    他命陽性反應，不會產生有甲基安非他命陽性反應。施用甲
    基安非他命者，其尿液代謝物會呈甲基安非他命及安非他命
    陽性反應；人體施用甲基安非他命後，在主要代謝物中未改
    變形態之甲基安非他命佔施用劑量達百分之四十三，而安非
    他命佔百分之五）。又被告曾因施用毒品案件，經依本院90
    年度毒聲字第3797號裁定令入戒治處所強制戒治，於92年3
    月27日執行完畢釋放；之後復因於94年4月中旬某日及94年6
    月11日施用第二級毒品甲基安非他命，經台灣高等法院台中
    分院94年度上易字第1273號判處有期徒刑八月確定，於95年
    10月9日執行完畢；再因於96年7月26日施用第二級毒品甲基
    安非他命，經本院96年度簡字第1042號判處有期徒刑六月確
    定，於96年12月24日執行完畢等情，復有台灣高等法院被告
    前案紀錄表、入出監資料在卷佐憑。足徵被告之自白與事實
    相符，本件事證明確，被告犯行已堪認定。
三、核被告所為，係犯毒品危害防制條例第10條第1項之施用第
    一級毒品罪及同條第2項之施用第二級毒品罪。其持有第一
    級毒品及第二級毒品之低度行為，已為施用之高度行為所吸
    收，不另論罪。又被告曾因毒品危害防制條例案件，經台灣
    高等法院台中分院94年度上易字第1273號判處有期徒刑八月
    確定，於95年10月9日執行完畢；再因毒品危害防制條例案
    件，經本院96年度簡字第1042號判處有期徒刑六月確定，於
    96年12月24日執行完畢（見卷附台灣高等法院被告前案紀錄
    表），五年以內故意再犯有期徒刑以上之施用第一級毒品罪
    及施用第二級毒品罪，均為累犯，應依刑法第47條第1項規
    定加重其刑。而所犯上述二罪，犯意各別，行為互殊，應予
    分論併科。爰審酌被告已有多次毒品危害防制條例前科，並
    曾經觀察勒戒、強制戒治，仍不知悔改，又施用第一、二級
    毒品，非無惡性，事後坦承上情，態度尚佳，及其犯罪動機
    、手段、所生危害等一切情狀，處以如主文所示之刑，並定
    其應執行之刑。
據上論斷，應依刑事訴訟法第273條之1第1項、第299條第1項前
段，毒品危害防制條例第10條第1項、第2項，刑法第11條前段、
第47條第1項、第51條第5款，判決如主文。
本案經檢察官林俊杰到庭執行職務。
中    華    民    國    97    年    9    月     5     日
                  刑事第五庭    法  官  鍾堯航
上正本證明與原本無異。
如不服本判決，應於收受送達後10日內向本院提出上訴書狀（應
敘述具體理由並附繕本）。
上訴書狀如未敘述理由，應於上訴期間屆滿後20日內補提理由書
於本院。
                                書記官  吳淑願
中    華    民    國    97    年    9    月     5     日
附錄本案論罪科刑法條全文
毒品危害防制條例第10條：
施用第一級毒品者，處六月以上五年以下有期徒刑。
施用第二級毒品者，處三年以下有期徒刑。


司法院資訊處製作；財團法人民間司法改革基金會備份。
